臺灣嘉義地方法院刑事判決　　　　　　　100年度易字第770號
公　訴　人　臺灣嘉義地方法院檢察署檢察官
被　　　告　紀進添
上列被告因竊盜案件，經檢察官提起公訴（ 100年度偵字第6967
號），被告於本院行準備程序時就被訴事實為有罪之陳述，經本
院合議庭裁定改依簡式審判程序審理，判決如下：
    主  文
紀進添犯侵入住宅竊盜罪，累犯，處有期徒刑柒月。未扣案萬用
鑰匙壹支沒收。
    犯 罪 事 實
一、紀進添前有多次竊盜前科，於民國97、98年間各因竊盜案件
    ，經本院分別以97年度嘉簡字第1074號、98年度易字第22號
    判決判處有期徒刑4月、8月確定，並經定應執行有期徒刑10
    月確定；於98年間各因竊盜案件，經本院分別以98年度易字
    第251號及本院98年度嘉簡字第1249號判決判處有期徒刑5月
    、5月、5月及4月確定，並經定應執行有期徒刑1 年3月確定
    ，接續上揭應執行有期徒刑10月執行，於100年1月13日縮短
    刑期假釋出監並付保護管束，於100年4月16日保護管束期滿
    ，假釋未經撤銷，以已執行完畢論。詎其仍不知悔悟，意圖
    為自己不法之所有，於100年9月7日晚上8時13分許，騎乘車
    牌號碼BV6-477 號重型機車（車主為紀進添之父紀）至嘉
    義市○區○○街329 號之蔡宜真住處前，以萬用鑰匙（未扣
    案）打開大門後，侵入前揭有人居住之住宅，在蔡宜真之房
    間枕頭下竊取新臺幣（下同）6 萬元，得手後騎乘前揭機車
    逃離現場。
二、案經嘉義市政府警察局第一分局報告臺灣嘉義地方法院檢察
    署檢察官偵查起訴。
    理  由
一、本件被告紀進添所犯係死刑、無期徒刑、最輕本刑為3 年以
    上有期徒刑以外之罪，亦非高等法院管轄第一審案件，且被
    告於本院準備程序中，已就被訴事實為有罪之陳述（見易字
    卷第39頁），經告知簡式審判程序之旨後，被告及檢察官對
    於本件改依簡式審判程序審理均表示同意，經本院合議庭依
    刑事訴訟法第273 條之1第1項規定，裁定本件由受命法官獨
    任以簡式審判程序加以審理，是本件之證據調查，依刑事訴
    訟法第273條之2規定，不受同法第159條第1項、第161條之2
    、第161條之3、第163條之1及第164條至第170條有關證據提
    示、交互詰問及傳聞證據等相關規定之限制，合先敘明。
二、上揭犯罪事實，業經被告坦承不諱（見易字卷第39頁、第47
    至48頁），核與證人即被害人蔡宜真證述（見偵卷第26至27
    頁）情節相符，並有監視錄影翻拍照片4 張、被害人被害報
    告單，以及紀進添之個人戶籍資料查詢結果、車牌號碼BV6-
    477號之車號查詢重型機車車籍各1紙（見警卷第11至12頁；
    易字卷第67至68頁）在卷可稽，足認被告自白與事實相符。
    本件事證明確，被告犯行堪予認定，應依法論科。
三、核被告所為，係犯刑法第321 條第1項第1款之侵入住宅竊盜
    罪。被告前有如犯罪事實欄所述之前科，於100年4月16日執
    行完畢，有臺灣高等法院被告前案紀錄表1 份在卷可參，其
    於受徒刑之執行完畢後5 年內故意再犯本件有期徒刑以上之
    刑之罪，為累犯，應依刑法第47條第1項規定，加重其刑。
    爰審酌被告不思正途，竟竊盜取財，所為實屬不該，且有多
    次竊盜、詐欺及偽造文書前科，有臺灣高等法院被告前案紀
    錄表（見易字卷第51至66頁）附卷可查，故其素行固難謂良
    好，然念其犯後坦承犯行，態度尚佳，所竊財物價值雖達6
    萬元，但已與被害人成立調解，並先支付現金2萬5,000元給
    被害人，另約定自100 年11月起至101年5月止，每月最末日
    前（分7期）每期付款5,000元（分期若有1 期未付，視同全
    部到期），有嘉義市西區調解委員會100 年11月23日調解筆
    錄（易字卷第31頁）在卷可考，並稱已於11 月底支付第1期
    5,000元給被害人（見易字卷第48 頁），其亦自陳現已受雇
    從事中古車買賣，並自承上揭賠償被害人之2萬5,000元係先
    向老闆借的，再向本院表達深有悔悟之意，以及高中肄業之
    教育程度、家境勉持等一切情狀，量處如主文所示之刑。另
    被告犯本件竊盜罪所使用之未扣案萬用鑰匙1 支為被告所有
    ，被告已丟棄在嘉義市○○街與文化路交岔路口之水溝內，
    業據被告供承在卷（易字卷第28頁；偵卷第27頁；警卷第4
    頁），惟因無證據證明該萬用鑰匙1 支業已滅失不存在，基
    於社會治安考量，認仍應依刑法第38條第1項第2款宣告沒收
    。
四、公訴意旨另以：被告屢犯竊盜罪，不知悔悟再犯本件竊盜案
    件，被告有犯竊盜罪之習慣甚為明顯，請求依竊盜犯贓物犯
    保安處分條例第3條第1項規定，諭知於刑之執行前令入勞動
    場所強制工作。
  (一)按刑法第90條及竊盜犯贓物犯保安處分條例第3條第1項固規
    定：有犯罪之習慣或因遊蕩或懶惰成習而犯罪之18歲以上竊
    盜犯、贓物犯，得令入勞動場所，強制工作。惟倘應執行之
    刑未達1 年以上者，不適用本條例，竊盜犯贓物犯保安處分
    條例第2條第4項亦有明文。本件被告所受宣告之刑，既不符
    上開限制規定，即無適用竊盜犯贓物犯保安處分條例諭知保
    安處分之餘地。
  (二)再者，保安處分係對受處分人將來之危險性所為之處置，以
    達教化與治療之目的，為刑罰之補充制度，我國現行刑法採
    刑罰與保安處分之雙軌制，在維持行為責任之刑罰原則下，
    強化其協助行為人再社會化之功能，改善行為人潛在之危險
    性格，期能達成根治犯罪原因、預防犯罪之特別目的。保安
    處分之措施，應受比例原則之規範，使保安處分之宣告，與
    行為人所為行為之嚴重性、行為人所表現之危險性，以及對
    於行為人未來行為之期待性相當。保安處分中之強制工作，
    旨在對嚴重職業性犯罪及欠缺正確工作觀念或無正常工作因
    而犯罪者，強制其從事勞動，學習一技之長與正確之謀生觀
    念，使其日後重返社會，能適應社會生活。前揭刑法及竊盜
    犯贓物犯保安處分條例之規定均係本此意旨而設，由法院視
    行為人之危險性格，決定應否交付強制工作，以達特別預防
    之目的（司法院釋字第471號解釋暨理由書參照）。
  (三)查被告前雖有多次竊盜、詐欺及偽造文書前科，素行固難謂
    良好，其故為本件竊盜犯行，所竊財物價值達6 萬元，然念
    其犯後坦承犯行，態度尚佳，且已與被害人成立調解，並先
    支付現金2萬5,000元給被害人，另約定自100年11月起至101
    年5月止，每月最末日前（分7 期）每期付款5,000元（分期
    若有1 期未付，視同全部到期），其亦自陳受雇從事中古車
    買賣（受雇於詹景欽、店名「上班族」、位於嘉義市○○路
    上），也會簡單修車（見易字卷之100 年11月28日準備程序
    筆錄），並自承上揭賠償被害人之2萬5,000元係先向老闆借
    的，再當庭向本院表達深有悔悟之意，堪認已有回歸正途之
    舉，依卷存事證，尚難認其恃竊盜維生，或有因遊蕩或懶惰
    成性致有犯罪之習性。
  (四)被告本件犯行既已判處如主文之刑罰，經此教訓，諒足使其
    誡懼謹慎，矯正其偏差之觀念，此亦為同一事實是否宣告令
    入勞動場所強制工作所應併予考量之事項。茲綜據被告行為
    之嚴重性、所表現之危險性及對其未來行為之期待性等情研
    判，倘令其入勞動埸所強制工作，毋寧非屬適當甚且過度，
    故依比例原則，認並無藉由保安處分之強制工作方式以達教
    化與矯治目的之必要，爰不為令其入勞動場所強制工作之諭
    知。
據上論斷，依刑事訴訟法第273條之1第1項、第299條第1項前段
，第321條第1項第1款、第47條第1項、第38條第1項第2款，判決
如主文。
本案經檢察官李鵬程到庭執行職務。
中    華    民    國  100    年    12    月     16    日
                  刑事第四庭  法  官  胡修辰
以上正本證明與原本無異。
如不服本判決應於收受判決後10日內向本院提出上訴書狀，並應
敘述具體理由；其未敘述上訴理由者，應於上訴期間屆滿後20日
內向本院補提理由書（均須按他造當事人之人數附繕本）「切勿
逕送上級法院」。告訴人或被害人如對於本判決不服者，應具備
理由請求檢察官上訴，其上訴期間之計算係以檢察官收受判決正
本之日期為準。
中    華    民    國  100    年    12    月     16    日
                              書記官  林金福
附錄本判決論罪科刑法條全文：
中華民國刑法第321條
（加重竊盜罪）
犯竊盜罪而有下列情形之一者，處 6 月以上、5 年以下有期徒
刑，得併科新臺幣 10 萬元以下罰金：
一、侵入住宅或有人居住之建築物、船艦或隱匿其內而犯之者。
二、毀越門扇、牆垣或其他安全設備而犯之者。
三、攜帶兇器而犯之者。
四、結夥三人以上而犯之者。
五、乘火災、水災或其他災害之際而犯之者。
六、在車站、埠頭、航空站或其他供水、陸、空公眾運輸之舟、
    車、航空機內而犯之者。
前項之未遂犯罰之。